Minutes et répertoires du notaire Thomas PÉRIER, 22 novembre 1543 - 2 juin 1589 (étude XI)
Archives nationales
Minutes et répertoires du notaire Thomas PÉRIER (étude XI)
22 novembre 1543 - 2 juin 1589
MC/ET/XI/22 - MC/ET/XI/72, MC/RE/XI/1
Etude XI; Périer, Thomas
Archives nationales de France
Minutes et répertoires: la loi 2008-696 du 15 juillet 2008 relative aux archives a fixé à 75 ans à compter de la date de l'acte, ou à 25 ans à compter de la date du décès de l'intéressé si ce délai est plus bref, le délai de communication des minutes et répertoires des notaires; ce délai est porté à 100 ans à compter de la date de l'acte si le document se rapporte à un mineur (code du Patrimoine, articles L213-2, 4e d et 5e).
Autres documents de l'étude (dossiers de clients, comptabilité...): s'agissant d'archives privées, ces documents sont communicables selon les modalités fixées par le déposant ou le donateur.
Certains documents ne sont pas accessibles en raison de leur mauvais état de conservation.
Versement
Accès aux instruments de recherche de tous les notaires de l’étude XI
Archives de l'étude XI
- Minutes de Thomas PÉRIER, 22 avril 1542 - 5 novembre 1618; MC/ET/XI/22 - MC/ET/XI/72
  - Minutes (baux). 1542, 22 avril - 1564, 24 mars, 22 avril 1542 - 24 mars 1564; MC/ET/XI/22; registre
    Informations complémentaires:
    Baux par Jean-Jacques Mesmes, seigneur de La Villeneuve du Clos d'Orléans, entre les rues Saint-Marcel et Copeaux, à divers, de terrains dudit clos - quittances et actes y relatifs.
    1542, 22 avril a 1559, 13 juillet: fol.CI actes passés par-devant François Cartault.
    1564, 16 mai a 1569, 24 mars: fol. CX actes passés par-devant Thomas Périer.
    1559, juillet: reçu autographe du bailleur à Jean Du Molin, boulanger (fol.C).
    En tête, répertoire chronologique des actes inséré.
    Informations concernant le classement:
    Le niveau inférieur de description, quand il existe, correspond aux minutes d'actes. Toutes les minutes ne sont pas forcément décrites une à une. Les descriptions de ces minutes sont plus ou moins détaillées.
    bail
  - Minutes. 1543, 26 novembre - 1544, 12 avril, 26 novembre 1543 - 12 avril 1544; MC/ET/XI/23; registre
    Au verso de la couverture, une pièce en vers latins sur la mort du duc de GUISE.
    - Contrat pour 3 ans entre Guillaume Bellemer, marchand à Paris, et Marin Blanchet, peintre, demeurant à Verrières, au profit de Pierre Petitbon, serviteur dudit Bellemer que ce dernier a mis en service et apprentissage chez le premier., 7 décembre 1543; MC/ET/XI/23
      Origine de l'information:
      Histoire de l'art XVIe siècle, 1530-1600 (2698 actes), par Catherine Grodecki, 1971-1986 (fichier papier entièrement dématérialisé; voir contexte dans le Plan d’orientation général - Notaires de Paris, guides thématiques du Minutier).
      Date de révision: 2011
      Date de création de la notice: 2009
      contrat d'apprentissage; Verrières-le-Buisson (Essonne); Bellemer, Guillaume; Blanchet, Marin; Petitbon, Pierre; commerçant; peintre
  - Minutes. 1544, 21 avril - 1545, 26 mars, 21 avril 1544 - 26 mars 1545; MC/ET/XI/24; registre
    - Contrats d'expédition de bulles concernant Philippe PATOILLET, banquier, demeurant rue des Noyers., 6 février 1544 - 13 juillet 1544; MC/ET/XI/24
      Fichier dit 'général' XVIe siècle (env. 30.000 actes), par le personnel du Minutier, 1930-1999 (fichier papier entièrement dématérialisé; voir contexte dans le Plan d’orientation général - Notaires de Paris, guides thématiques du Minutier).
      Date de création de la notice: 2008
      contrat; Noyers (rue des); Patoillet, Philippe; banquier
    - Bail à titre de rente annuelle par Jean-François Rustici, tailleur d'images pour le roi, demeurant rue de Tournon à Saint-Germain-des-Prés, natif de Florence., 1er juillet 1544; MC/ET/XI/24
      bail; Tournon (rue de); Florence (Italie); Rustici, Jean François (1475-1554); sculpteur
    - Donation faite par Jean François Rustici, faiseur et tailleur d'images pour le Roi, demeurant à Saint-Germain-des-Prés, rue du Tournon, 'natif du pays de Venise', à César Benintendi, fils de David Benintendi, marchand florentin, ce dernier, présent et stipulant pour son fils, de la moitié des raisons et actions pouvant lui appartenir à cause des améliorations et des réparations qu'il a faites en la maison que le Roi lui a donnée, rue de Tournon, ainsi que de la moitié des deniers qui lui sont encore dus par le souverain à cause de ses gages ou pour d'autres raisons, dont toutefois il se réserve l'usufruit sa vie durant. (...), 2 juillet 1544; MC/ET/XI/24
      Documents du Minutier central des notaires de Paris, Histoire de l'art au XVIe siècle (1540-1600) [477 actes], par Catherine Grodecki, tome II, Sculpture, peinture et gravure, broderie, faïence et émaillerie, orfèvrerie et joaillerie, armes et armures, Paris, Archives nationales, 1986, p. 137, notice n° 686 (instrument de recherche imprimé dématérialisé, certaines notices sont plus détaillées dans la version intégrale accessible en ligne par la rubrique 'Autres instruments de recherche', voir contexte dans le Plan d’orientation général - Notaires de Paris, guides thématiques du Minutier).
      Documents du Minutier central des notaires de Paris, Histoire de l'art au XVIe siècle (1540-1600), par C. Grodecki, tome II, Sculpture, peinture et gravure, broderie, faïence et émaillerie, orfèvrerie et joaillerie, armes et armures, Paris, Archives nationales, 1986, 344 p.
    - Convention entre Jean François Rustici, sculpteur du Roi, et David Benintendi, demeurant tous deux rue de Tournon, au faubourg Saint-Germain-des-Prés, d'une part, et Antoine Dauthan, avocat au Parlement d'autre part, aux termes de laquelle ce dernier s'engage à recouvrer au nom desdits Rustici et Benintendi tous les deniers qui leur sont ou pourront être dus à cause de leurs gages, pensions ou autrement, moyennant quoi, ceux-ci consentent à lui abandonner le tiers denier de ce qu'il recouvrera et à lui payer, en cas de succès seulement, les deux tiers des frais qu'il aura engagé pour ce recouvrement., 13 novembre 1544; MC/ET/XI/24
      Documents du Minutier central des notaires de Paris, Histoire de l'art au XVIe siècle (1540-1600) [477 actes], par Catherine Grodecki, tome II, Sculpture, peinture et gravure, broderie, faïence et émaillerie, orfèvrerie et joaillerie, armes et armures, Paris, Archives nationales, 1986, p. 138, notice n° 687 (instrument de recherche imprimé dématérialisé, certaines notices sont plus détaillées dans la version intégrale accessible en ligne par la rubrique 'Autres instruments de recherche', voir contexte dans le Plan d’orientation général - Notaires de Paris, guides thématiques du Minutier).
    - Bail à loyer pour six ans pour Jean François Rustici et David Benintendi à Antoine Dauthan, d'une maison avec cour, puits, jardin et appartenances, à l'enseigne de l'Écu de France, sise rue de Tournon, tenant d'une part à Richard Del Bene, d'autre part à M. Joubert, aboutissant par derrière à la rue Neuve, à la réserve toutefois de la sallette, des boutiques et du droit d'accès au puits et au jardin qui restera commun., 13 novembre 1544; MC/ET/XI/24
      Le loyer annuel est fixé à 45 livres tournois.
      Documents du Minutier central des notaires de Paris, Histoire de l'art au XVIe siècle (1540-1600) [477 actes], par Catherine Grodecki, tome II, Sculpture, peinture et gravure, broderie, faïence et émaillerie, orfèvrerie et joaillerie, armes et armures, Paris, Archives nationales, 1986, p. 138, notice n° 688 (instrument de recherche imprimé dématérialisé, certaines notices sont plus détaillées dans la version intégrale accessible en ligne par la rubrique 'Autres instruments de recherche', voir contexte dans le Plan d’orientation général - Notaires de Paris, guides thématiques du Minutier).
    - Contrat de service pour 1 an entre Lazare Lecamus, compagnon peintre, et Nicolas Lamy, peintre., 13 février 1545; MC/ET/XI/24
      contrat de travail; Lecamus, Lazare; Lamy, Nicolas; peintre; peintre
  - Minutes. 1545, 18 avril - 1546, 15 avril, 18 avril 1545 - 15 avril 1546; MC/ET/XI/25; registre
  - Minutes. 1546, 28 avril - 1547, 19 avril, 28 avril 1546 - 19 avril 1547; MC/ET/XI/26; registre
    1546, 28 avril à 1547, 9 avril, plus 1 acte du 19 avril.
    - Sébastien Dumoustier, procureur à Cardinal-Lemoine. Bail herbe et foin du jardin à L.Aubert., 26 mai 1546; MC/ET/XI/26
      Collèges et université de Paris au XVIe siècle (env. 9000 actes), par Madeleine Jurgens, Pierre-Yves Louis, Agnès Masson et Xenia Pamfilova, v. 1950, 1985-1994. (fichier papier entièrement dématérialisé; voir contexte dans le Plan d’orientation général - Notaires de Paris, guides thématiques du Minutier).
      Date de révision: 2010
      Date de création de la notice: 2007
      bail; Aubert, L.; Dumoustier, Sébastien
    - François Vatable, prieur, Antoine Noiret, curé, Pierre Lecointe, Jean Parmentier, Jean Poussin, Nicolle Béguyn, receveur, Sébastein Dumoustier, procureur, Guillain Cocquet, Jean Tavernier, tous boursiers au collège du Cardinal-Lemoine. Bail pour herbe et foin du jardin à Léon Aubert, docteur régent en la faculté de théologie., 26 mai 1546; MC/ET/XI/26
      Collèges et université de Paris au XVIe siècle (env. 9000 actes), par Madeleine Jurgens, Pierre-Yves Louis, Agnès Masson et Xenia Pamfilova, v. 1950, 1985-1994 (fichier papier entièrement dématérialisé; voir contexte dans le Plan d’orientation général - Notaires de Paris, guides thématiques du Minutier).
      bail; Cardinal Lemoine (collège du); étudiant
    - Bail pour quelques années par les boursiers du collège des Bons-Enfants, à François Carlault, notaire au Châtelet, d'un vieux corps d'hôtel, contenant cave, chambre basse sans cheminée, bouge chambre et grenier au-dessus et cour derrière....assis rue Saint-Victor des appartenances dudit collège, aux charges...moyennant 25 livres de rente viagère..., 19 avril 1547; MC/ET/XI/26
      bail; Bons-Enfants (collège des); Saint-Victor (rue); Collège des Bons-Enfants; étudiant; notaire
  - Minutes. 1547, 12 avril - 1548, 26 mars, 12 avril 1547 - 26 mars 1548; MC/ET/XI/27; registre
    - Transaction entre Charles de Ronsard, aumônier du roi, archidiacre de Laval de l'église du Mans, prieur de Saint-Denis de Nogent-le-Rotrou, et les religieux de l'abbaye de La Vernusse de l'ordre des Augustins, diocèse de Bourges., 3 mars 1547; MC/ET/XI/27
      Histoire littéraire XVIe siècle, par Catherine Grodecki, Madelaine Jurgens, Pierre-Yves Louis, Xenia Pamfilova, 1972-1994 (fichier papier entièrement dématérialisé; voir contexte dans le Plan d’orientation général - Notaires de Paris, guides thématiques du Minutier).
      Date de création de la notice: 2012
      accord; Bagneux (Indre); Ronsard, Charles de; Communauté des religieux de l'abbaye de La Vernusse (Indre); ecclésiastique; abbé
    - Promesse faite par Jean de Moustier, maître es arts, régent au collège du cardinal Lemoyne, en son nom et pour Jean Gelida, principal du collège de Guyenne à Bordeaux, de conduire Mathieu Beroald, régent au collège du cardinal Lemoyne, à Bordeaux où il doit enseigner au collège de Guyenne, de le nourrir et loger pendant son séjour et de lui payer chaque année 80 écus d'or soleil., 6 juin 1547; MC/ET/XI/27
      marché; promesse; Bordeaux (Gironde); Cardinal Lemoine (collège du); Moustier, Jean de; Gelida, Jean; Beroald, Mathieu; docteur d'université; directeur d'établissement d'enseignement; enseignant
    - Reconnaissance par Jeanne Vatable, veuve de Bernard Plot, demeurant à Saint-Victor lès Paris, rue Neuve, d'avoir reçu de Mathieu Beroald son cousin, régent du collège du cardinal Lemoyne, y demeurant, les biens meubles énumérés dans l'acte. Elle promet de les lui restituer à son retour du voyage qu'il va faire à Bordeaux. En cas de décès dudit Beroald au cours de son voyage, la moitié de ses biens meubles et immeubles iront à Jeanne Vatable., 6 juin 1547; MC/ET/XI/27
      quittance; accord; Saint-Victor (faubourg); Bordeaux (Gironde); Vatable, Jeanne; Beroald, Mathieu; docteur d'université
  - Minutes. 1548, 4 avril - 1549, 19 avril, 4 avril 1548 - 19 avril 1549; MC/ET/XI/28; registre. Document détérioré.
    - Bail à ferme pour cinq ans par Pierre Bontemps, tailleur de figures pour le Roi, demeurant à Saint-Marcel lès Paris, rue Neuve-Saint-Médard, à Pierre de Villefeu, laboureur à Courcouronnes, des trois cinquièmes d'une masure avec jardin, cour et pourpris sise en la grande rue du lieu et vingt arpents de terre en plusieurs pièces, moyennant treize setiers de grains, deux tiers méteil, un tiers avoine, à livrer tous les ans à la Saint-Martin d'hiver dans les greniers du bailleur., 15 avril 1548; MC/ET/XI/28
      Cet acte annule deux précédents baux passés entre les parties en 1544, dont les temps restant à échoir sont respectivement de deux et de cinq ans.
      Documents du Minutier central des notaires de Paris, Histoire de l'art au XVIe siècle (1540-1600) [477 actes], par Catherine Grodecki, tome II, Sculpture, peinture et gravure, broderie, faïence et émaillerie, orfèvrerie et joaillerie, armes et armures, Paris, Archives nationales, 1986, p. 53, notice n° 526 (instrument de recherche imprimé dématérialisé, certaines notices sont plus détaillées dans la version intégrale accessible en ligne par la rubrique 'Autres instruments de recherche', voir contexte dans le Plan d’orientation général - Notaires de Paris, guides thématiques du Minutier).
    - Collège Sainte-Barbe. Robert Certain, fermier principal, 25 septembre 1548; MC/ET/XI/28
      Sainte-Barbe (collège); Collège Sainte-Barbe; administrateur
    - Bail concernant Jacques Feuguere, peintre, demeurant sur les fossés., 20 octobre 1548; MC/ET/XI/28
      bail; Feuguere, Jacques; peintre
    - Titre nouvel par Jean Mercier, lecteur du roi en lettres hébraïques, sur une maison, cour et jardin sise à Saint-Germain-des-Prés, faisant partie d'un plus grand édifice., 31 janvier 1549; MC/ET/XI/28
      titre nouvel; Saint-Germain-des-Prés (hameau); Mercier, Jean; lecteur du roi (Ancien Régime)
  - Minutes. 1549, 26 avril - 1550, 5 avril, 26 avril 1549 - 5 avril 1550; MC/ET/XI/29; registre
  - Minutes. 1550, 9 avril - 1551, 28 mars, 9 avril 1550 - 28 mars 1551; MC/ET/XI/30; registre. Document détérioré.
    Le niveau inférieur de description, quand il existe, correspond aux minutes d'actes. Toutes les minutes ne sont pas forcément décrites une à une.
    Toutes les minutes de l'année 1551 de cet article ont été analysées une à une (ARNO 1551).
    - Accord et quittances concernant Pierre Deroy, maître peintre, demeurant près la porte Saint-Victor., 3 juin 1550; MC/ET/XI/30
      accord; quittance; Saint-Victor (porte); Deroy, Pierre; peintre
    - Bail à ferme, places de lavoir, Paris Port du Pave Pres la place Maubert., 3 janvier 1551; MC/ET/XI/30
      Intervenant 1, en première partie:
      Nom, qualité: (Mme ou Mlle) Perier, Guillemette.
      Profession: Paris, Place de Grève.
      Domicile: Paris Hotel de l'Ecu-de-France.
      Relations: veuve de l'intervenant 2.
      Intervenant 2, indirect:
      Nom, qualité: (M.) Demoustier, Pierre.
      État civil: décédé.
      Profession: bonnetier, Paris, rue du Coq.
      Relations: époux de l'intervenant 1.
      Intervenant 3, en deuxième partie:
      Nom, qualité: (M.) Verroquier, Drouet.
      État civil: marié.
      Profession: marchand, Paris.
      Relations: époux de l'intervenant 4.
      Intervenant 4, en deuxième partie:
      Nom, qualité: (Mme ou Mlle) Lecat, Tiphaine.
      État civil: mariée.
      Relations: épouse de l'intervenant 2
      Base Arno 1551 (base de données migrée: voir contexte dans le Plan d’orientation général - Notaires de Paris, guides thématiques du Minutier).
      Date de création de la notice: 2002
    - Mariage., 3 janvier 1551; MC/ET/XI/30
      Nom, qualité: (M.) Bigot, Claude (bourgeois de Paris).
      Profession: drapier (marchand), Paris.
      Relations: fils de l'intervenant 2, fils de l'intervenant 3.
      Nom, qualité: (M.) Bigot, Jean (bourgeois de Paris).
      Intervenant 3, indirect:
      Nom, qualité: (Mme ou Mlle) Lestelle, Jeanne.
      Relations: épouse de l'intervenant 2.
      Nom, qualité: (Mme ou Mlle) Le Bouvyer, Claude.
      Relations: fille naturelle de l'intervenant 5.
      Intervenant 5, indirect:
      Nom, qualité: (M.) Le Bouvyer, Pierre (seigneur de nauville, bourgeois de Paris)
      contrat de mariage
    - Promesse par Pierre Boucher, carrier à Saint-Marcel, rue des Postes, au principal des gouverneurs du collège de Navarre, d'extraire jusqu'au 24 juin la pierre d'une carrière sise rue des Postes., 5 janvier 1551; MC/ET/XI/30
      promesse; Saint-Marcel (faubourg); Postes (rue des); Navarre (collège de); Collège de Navarre; carrier; directeur d'établissement d'enseignement
    - Marché de travaux, extraction de pierre, Saint-Marcel (Paris) rue des Postes., 5 janvier 1551; MC/ET/XI/30
      Nom, qualité: (M.) Boucher, Pierre.
      Profession: carrier, Saint-Marcel (Paris), rue des Postes.
      Intervenant 2, en deuxième partie:
      Nom, qualité: (M.) Saulnoys, Nicolas.
      Profession: prêtre, principal des grammairiens, Paris, Collège de Navarre
      marché
    - Bail à ferme, terres labourables, Sarcelles (Val-d'Oise)., 5 janvier 1551; MC/ET/XI/30
      Nom, qualité: (M.) Benoist, Jacques.
      Profession: prêtre, Paris, Collège de Laon.
      Nom, qualité: (M.) Descouys, Nicolas.
      Profession: laboureur, Sarcelles (Val-d'Oise)
    - Succession, accord, quittance, deniers, meubles, vigne, maison, Saint-Denis (Seine-Saint-Denis) Maison de l'Ecrevisse., 5 janvier 1551; MC/ET/XI/30
      Nom, qualité: (M.) Morin, Gaspard.
      Profession: marchand, Saint-Marcel (Paris), rue Mouffetard.
      Relations: acceptant pour l'intervenant 03, acceptant pour l'intervenant 03.
      Intervenant 2, en première partie:
      Nom, qualité: (Mme ou Mlle) Bolu, Marie.
      Relations: épouse de l'intervenant 1.
      Nom, qualité: (Mme ou Mlle) Morin, Denise.
      État civil: mineure.
      Relations: fille de l'intervenant 1, fille de l'intervenant 2.
      Intervenant 4, indirect:
      Nom, qualité: (M.) Morin, Jean.
      Profession: curé, Saint-Marcel (Paris), Eglise Saint Médard.
      Relations: débiteur de l'intervenant 2, donataire de l'intervenant 2.
      Nom, qualité: (M.) Legrant, Jean.
      Profession: avocat au Parlement, Paris.
      Domicile: Paris.
      Relations: tuteur de l'intervenant 6.
      Intervenant 6, indirect:
      Nom, qualité: (personne morale) Boulart (enfants).
      État civil: mineurs.
      Relations: enfants de l'intervenant 9, légataires universels de l'intervenant 4.
      Intervenant 7, indirect:
      Nom, qualité: (M.) Boulart, Jean.
      Profession: éxaminateur au châtelet, Paris.
      Relations: père de l'intervenant 6.
      Intervenant 8, indirect:
      Nom, qualité: (Mme ou Mlle) Fromentin, Françoise.
      État civil: décédée.
      Relations: frère de l'intervenant 7
      quittance; accord; partage
    - Marché de travaux, curage des boues et immondices, Paris Quartier de la Place Maubert., 6 janvier 1551; MC/ET/XI/30
      Nom, qualité: (M.) Moisy, Pierre.
      Profession: voiturier par terre, Paris, Port Saint-Bernard.
      Nom, qualité: (M.) Amyot, Pierre (bourgeois de Paris).
      Profession: savetier (maître), Paris, carrefour Sainte-Geneviève-du-Mont.
      Nom, qualité: (M.) Legris, Guillaume (bourgeois).
      Profession: charcutier (maître), Paris, carrefour Sainte-Geneviève-du-Mont.
      Nom, qualité: (M.) Chauvet, Claude (bourgeois de Paris).
      Profession: orfèvre, Paris, rue Saint-Julien-le-Pauvre
    - Vente, vigne, Gentilly (Val-de-Marne) Malmaison (la)., 7 janvier 1551; MC/ET/XI/30
      Nom, qualité: (M.) Choisy, Laurent.
      Profession: laboureur, Saint-Marcel (Paris), rue de la Barre.
      Nom, qualité: (M.) Oudynet, François.
      Profession: savetier (maître), Saint-Marcel (Paris)
      acte de vente
    - Vente, vigne, Thiais (Val-de-Marne)., 8 janvier 1551; MC/ET/XI/30
      Nom, qualité: (M.) Royer, Guillaume.
      Profession: laboureur, Thiais (Val-de-Marne).
      Nom, qualité: (Mme ou Mlle) Prevost, Catherine.
      Profession: Thiais (Val-de-Marne).
      Nom, qualité: (M.) Bouchyvet, Nicolas.
      Profession: charcutier (marchand), Paris, rue Saint-Victor.
      Domicile: Paris
    - Vente, pré, Lardy (Essonne) Prairie des Selles., 8 janvier 1551; MC/ET/XI/30
      Nom, qualité: (M.) Pynet, Jean.
      Profession: marchand, Lardy (Essonne).
      Domicile: Lardy (Essonne).
      Nom, qualité: (M.) Vassougne, Nicolle.
      Profession: curé, Montalet (Yvelines).
    - Rente, constitution, maison, vigne, Montreuil-sous-Bois (Seine-Saint-Denis) rue Saint-Pere, cailleaulx (les)., 8 janvier 1551; MC/ET/XI/30
      Nom, qualité: (Mme ou Mlle) Girard, Colette.
      État civil: veuve.
      Nom, qualité: (M.) Deste, Jacques.
      Profession: laboureur de vignes, Montreuil-sous-Bois (Seine-Saint-Denis).
      Intervenant 3, en première partie:
      Nom, qualité: (M.) Deste, Pierre.
      Relations: fils de l'intervenant 1.
      Nom, qualité: (M.) Barbeville, Robert.
      Profession: curé, Beaumont-le-Bois (Seine-et-Marne).
      constitution de rente
    - Rente foncière, déclaration, promesse, hôtel saint-nicolas, Paris Boucheries Sainte-Geneviève-du-Mont., 9 janvier 1551; MC/ET/XI/30
      Relations: débirentier(e) de l'intervenant 2.
      Nom, qualité: (M.) Fontaine de, Nicolas.
      Profession: chanoine de l'eglise du sepulcre, Paris
    - Vente, vigne, Vitry (Val-de-Marne) Poullier., 10 janvier 1551; MC/ET/XI/30
      Nom, qualité: (M.) Turpin, Jean.
      Profession: laboureur de vignes.
      Domicile: Saint-Marcel (Paris).
      Nom, qualité: (Mme ou Mlle) Neret, Marion.
      Nom, qualité: (M.) Pousteau, Gilles.
      Domicile: Vitry (Val-de-Marne)
    - Déclaration, quittance., 11 janvier 1551; MC/ET/XI/30
      Nom, qualité: (M.) Bray de, Etienne (bourgeois de Paris).
      Profession: changeur (marchand), Paris, Pont au Change.
      Nom, qualité: (Mme ou Mlle) Le Lorrain, Ragonde.
      Nom, qualité: (M.) Bray de, Jean.
      Profession: changeur, Paris, Pont au Change.
      Relations: fils de l'intervenant 1
      quittance
    - Abandonnement, vigne, Gentilly (Val-de-Marne) Haute Borne., 11 janvier 1551; MC/ET/XI/30
      Nom, qualité: (M.) Bosset, Thomas.
      Profession: laboureur, Gentilly (Val-de-Marne).
      Domicile: Gentilly (Val-de-Marne).
      Nom, qualité: (Mme ou Mlle) Gourvaize, Jeanne.
      Relations: créancier(e) de l'intervenant 1, créancier(e) de l'intervenant 2
      renonciation
    - Vente, vigne, Villejuif (Val-de-Marne) Gournay., 12 janvier 1551; MC/ET/XI/30
      Nom, qualité: (M.) Jacquelin, Gervais.
      Profession: laboureur, Choisy.
      Domicile: Choisy-sur-Seine (Val-de-Marne).
      Nom, qualité: (Mme ou Mlle) Mynart, Gabrielle.
      Nom, qualité: (M.) Deforges, Jean.
      Profession: laboureur, Villejuif.
      Domicile: Villejuif (Val-de-Marne)
    - Bail, revenus de chapelle, Maizières-les-Brienne (Aube) Chapelle Saint-Jean., 13 janvier 1551; MC/ET/XI/30
      Nom, qualité: (M.) Chauldet, Denis.
      Profession: chapelain, Maizières (Aube).
      Nom, qualité: (M.) Barbolin, Nicolle.
      Domicile: Champigny (Aube)
    - Bail à rente, maison (1/2), jardin, Saint-Marcel (Paris) rue de Montauban, maison de la Belle Image., 13 janvier 1551; MC/ET/XI/30
      Nom, qualité: (M.) Camberon, Jacques.
      Profession: pelletier, Saint-Marcel.
      Domicile: Saint-Marcel (Paris) rue de Montauban.
      Nom, qualité: (M.) Petrate de, Julien (bachelier en droit canon).
      Profession: curé, Thoiré (Sarthe)
    - Quittance de rachat, rente perpetuelle (1/3), Saint-Marcel (Paris)., 14 janvier 1551; MC/ET/XI/30
      Nom, qualité: (M.) Petrate de, Julien.